【裁判字號】    95,抗,32
【裁判日期】    950110
【裁判案由】    聲請再審
【裁判全文】
臺灣高等法院臺中分院刑事裁定            95年度抗字第32號
抗  告  人
即再審聲請    甲○○
人
上列抗告人因聲請再審案件，不服臺灣苗栗地方法院中華民國94
年12月2日裁定（94年度聲再字第8號），提起抗告，本院裁定如
下：
    主  文
抗告駁回。
    理  由
一、本件原裁定意旨略以：依照我國目前的刑事訴訟法律制度，
    對於地方法院的第一審判決有不服者，其正常的救濟途徑就
    是向管轄的第二審高等法院上訴。依此正常救濟途徑上訴者
    ，並不需要有一定的理由，管轄的第二審高等法院依照法律
    規定，均會準用第一審審判的規定，就上訴的案件，加以調
    查判決。但如果沒有依照正常救濟途徑提起上訴，導致案件
    確定，而原來第一審法院的判決在事實的認定上又有錯誤，
    此時，就必須在有法定特別的理由下，才能經由聲請再審的
    程序，來加以救濟。法律制度之所以會有這樣的設計及規定
    ，就是要使確定判決具有確定的效力，避免可以任意變動確
    定判決的內容，而導致案件久懸不決，影響社會的安定及相
    關人對於確定判決決定內容的信賴。這樣的法律規定當然會
    有督促不服的當事人必須在法定期間內提起上訴的間接效果
    ，判決一旦確定，除非具有法定特別理由，否則就不能聲請
    再審救濟，即使提出聲請，法院依照法律規定，也必須駁回
    聲請，而不能重新加以調查裁判。關於上述聲請再審的法定
    特別理由，依照刑事訴訟法第420 條第1項之規定，有罪判
    決確定後，必須有下列情形之一，才可以為受判決人之利益
    ，聲請再審：(一)原判決所憑之證物已證明其為偽造或變造者
    。(二)原判決所憑之證言、鑑定或通譯已證明其為虛偽者。(三)
    受有罪判決之人，已證明其係被誣告者。(四)原判決所憑之通
    常法院或特別法院之裁判已經確定裁判變更者。(五)參與原判
    決或前審判決或判決前所行調查之法官，或參與偵查或起訴
    之檢察官，因該案件犯職務上之罪已經證明者，或因該案件
    違法失職已受懲戒處分，足以影響原判決者。(六)因發現確實
    之新證據，足認受有罪判決之人應受無罪、免訴、免刑或輕
    於原判決所認罪名之判決。第一審法院的確定判決，如果沒
    有上述情形，就不具備聲請再審的理由。本件聲請人聲請再
    審所提到的6點理由中，其中第4點經審核結果，與上述法定
    聲請再審的理由無一符合，另其2點雖然有提到證人做偽證
    ，及警方偽造不實照片及證供等等，但依照刑事訴訟法第
    420條第2項之規定，法定聲請再審的理由中，其第1、2款所
    謂：證物已經證明為偽造或變造及證言已經證明為虛偽者，
    必須是經過判決確定來證明，但本案中並不符合此種情形，
    也就是說，聲請人主張證人做偽證、警方偽造不實照片、證
    述，必須該證人經過法院判決偽證罪確定，警方人員經法院
    判決偽造刑事證據罪確定，才會符合法律的要求。因認聲請
    人之本件再審聲請，其所提出的再審理由，都不符合刑事訴
    訟法所規定可以提起再審之情形，所以本件無再審理由，依
    刑事訴訟法第434條第1項規定，自應以裁定駁回其聲請等語
    。
二、本院審核原審依據上述理由裁定駁回抗告人再審之請，核無
    不合，抗告人不服提起抗告，惟未具體敘明原裁定有何不當
    ，其抗告為無理由，應由本院裁定駁回其抗告。
三、據上論結，應依刑事訴訟法第413條，裁定如主文。
中    華    民    國    95    年    1    月    10     日
            刑事第七庭  審判長法  官  林  榮  龍
                              法  官  許  秀  芬
                              法  官  江  錫  麟
上列正本證明與原本無異。
不得再抗告。
                              書記官  劉  建  智
中    華    民    國    95    年    1    月    12     日
                                                      Ａ


司法院資訊處製作；財團法人民間司法改革基金會備份。
